【裁判字號】    97,審訴,4429
【裁判日期】    971226
【裁判案由】    毒品危害防制條例
【裁判全文】
臺灣高雄地方法院刑事判決            97年度審訴字第4429號
公  訴  人  臺灣高雄地方法院檢察署檢察官
被      告  乙○○
上列被告因毒品危害防制條例案件，經檢察官提起公訴（97年度
毒偵字第5901號），本院改依簡式審判程序審理，判決如下：
    主  文
乙○○施用第一級毒品，累犯，處有期徒刑捌月。
    事實及理由
一、按本件被告乙○○所犯係死刑、無期徒刑、最輕本刑為3 年
    以上有期徒刑以外之罪，其於準備程序就被訴事實為有罪之
    陳述，經受命法官告知簡式審判程序之旨，並聽取其與公訴
    人之意見後，本院認無不得或不宜改依簡式審判程序進行之
    處，爰依刑事訴訟法第273 條之1 第1 項、第284 條之1 ，
    裁定本件由受命法官獨任進行簡式審判程序，合先敘明。
二、本件犯罪事實及證據，除犯罪事實「又於94年間因施用毒品
    案件，經臺灣高等法院高雄分院以94年度上訴字第712 號判
    決應執行有期徒刑1 年2 月確定，甫於96年4 月8 日縮刑期
    滿出監」更正為「另因毒品危害防制條例案件，經臺灣高等
    法院高雄分院以94年度上訴字第712 號判決、本院以94年度
    簡字第4075號判決，分別判處有期徒刑1 年2 月、4 月確定
    ，又因竊盜、詐欺案件，經本院以94年度簡字第1817號、第
    7703號、第7759號判決，分別判處有期徒刑6 月、3 月、3
    月確定，並經本院以95年度聲字第3459號裁定，就上開案件
    定應執行刑為有期徒刑2 年1 月，於96年4 月7 日執行完畢
    」；證據部分補充「被告於本院審理中之自白」外，餘均引
    用檢察官起訴書所載，如附件。
三、按海洛因係毒品危害防制條例第2 條第2 項第1 款所稱之第
    一級毒品，故核被告所為，係犯該條例第10條第1 項之施用
    第一級毒品罪。被告持有第一級毒品海洛因後，進而施用，
    其持有之低度行為應為施用之高度行為所吸收，不另論罪。
    被告有上述之前科紀錄乙情，有臺灣高等法院被告前案紀錄
    表在卷可稽，其受有期徒刑執行完畢，5 年內故意再犯本件
    最重本刑為有期徒刑以上之罪，為累犯，應依刑法第47條第
    1 項規定加重其刑。另被告主張：伊接到員警打電話叫伊去
    接受採尿檢驗時，員警甲○○有對伊製作警詢筆錄，當時甲
    ○○問伊是否有吸毒，伊有向其坦承有吸毒，伊認為伊應構
    成自首乙節，查證人甲○○於本院審理中證述：因為被告是
    毒品調驗人口，而97年5 月間其有調驗通知書，所以伊就打
    電話通知被告到派出所接受採尿檢驗，而被告到派出所後，
    有向伊表示其因為工作受傷，出院後疼痛難耐，有注射1 次
    海洛因減輕疼痛，但其所稱施用之時間、地點，因為時間太
    久了，所以伊忘記了，但被告所陳述之內容，伊會將之記載
    在筆錄上等語（見本院卷第32頁），再參以被告警詢筆錄係
    記載：伊因為於97年3 月15日工作不慎，導致伊左手手指切
    除，出院後傷口一直疼痛，伊因為受不了疼痛，就在林園鄉
    的星河電子遊戲場，向1 名不知名人士買了500 元的海洛因
    ，並在家中注射止痛，但伊也因此後悔不已，所以就在97年
    4 月14日至屏東東港鎮安泰醫院接受美沙冬替代療法等語（
    見警卷第2 頁），是被告於警詢中向員警甲○○自首者，係
    其於97年3 月15日至同年4 月14日間某日，在其住處施用第
    一級毒品海洛因犯行，而非本件於97年5 月19日中午，在其
    住處施用第一級毒品海洛因之犯行，是被告對於本件犯罪並
    無自首情形，併予敘明。爰審酌被告經強制戒治後，尚未能
    戒絕毒癮，足證前開保安處分措施實難矯治其惡性，惟念其
    犯後坦承罪行，態度良好，而所犯係為自戕行為，尚未對他
    人造成實害，復參以其先前因施用毒品案件遭論罪科刑之次
    數等一切情狀，量處如主文所示之刑，以資懲儆。
據上論斷，應依刑事訴訟法第273 條之1 第1 項、第284 條之1
、第299 條第1 項前段、第310 條之2 、第454 條第2 項，毒品
危害防制條例第10條第1 項，刑法第11條前段、第47條第1 項，
判決如主文。
本案經檢察官陳麗琇到庭執行職務。
中    華    民    國    97    年    12    月    26    日
                  刑事第七庭    法  官  陳君杰
以上正本證明與原本無異。
如不服本判決應於收受判決後10日內向本院提出上訴書狀，並應
敘述具體理由。其未敘述上訴理由者，應於上訴期間屆滿後20日
內向本院補提理由書(均須按他造當事人之人數附繕本)「切勿逕
送上級法院」。
中    華    民    國    97    年    12    月    26    日
                                書記官  李承悌
附錄本判決論罪科刑法條全文：
毒品危害防制條例第10條第1項
施用第一級毒品者，處6月以上5年以下有期徒刑。


司法院資訊處製作；財團法人民間司法改革基金會備份。
